臺灣臺南地方法院民事裁定
111年度司繼字第304號
聲  請  人  鄭連進  



關  係  人  鄭瑞崙律師

上列聲請人聲請選任被繼承人之遺產管理人事件，本院裁定如下
：
    主  文
選任鄭瑞崙律師(律師證號：89台檢證字第4978號)為被繼承人謝
聖鴻（男、民國00年0月00日生、身分證統一編號：Z000000000
號、生前最後住所：臺南市○區○○里○○路00巷00弄00號）之遺產
管理人。
聲請程序費用新臺幣壹仟元由被繼承人之遺產負擔。
    理  由
一、按先順序繼承人均拋棄其繼承權時，由次順序之繼承人繼承
    ，其次順序繼承人有無不明或第四順序之繼承人均拋棄其繼
    承權者，準用關於無人承認繼承之規定。次按繼承開始時，
    繼承人之有無不明，而無親屬會議或親屬會議未於1個月內
    選定遺產管理人者，利害關係人得聲請法院選任遺產管理人
    ，並由法院依公示催告程序，定6個月以上之期限，公告繼
    承人，命其於期限內承認繼承，此觀民法第1176條第6項、
    第1177條、第1178條規定自明。
二、本件聲請意旨略以：緣被繼承人謝聖鴻配偶已歿並無子嗣，
    其他順位繼承人均已亡故，無法定繼承人，患病後均由聲請
    人及其配偶共同照顧被繼承人，被繼承人亦於民國(下同)11
    0年12月8日成立代筆遺囑將其遺產均贈與聲請人並指定鄭宗
    在為遺囑執行人，因被繼承人已無繼承人辦理繼承，其親屬
    會議亦未於1個月內選定遺產管理人，為確保聲請人權利，
    爰依法聲請選任鄭瑞崙律師為被繼承人之遺產管理人等語。
三、查聲請人之主張，業據提出代筆遺囑、被繼承人除戶謄本、
    繼承系統表、願任同意書等文件為證，堪信為真實。是其以
    利害關係人身分聲請選任被繼承人之遺產管理人，核與上開
    規定並無不合，應予准許。又遺產管理人其職務涉及公益性
    ，除應注意遺產處置之公平性外，尚須慮及其適切性，即應
    兼顧被選任人對遺產、遺債之瞭解程度、處理遺產事務之能
    力與利害關係等綜合判斷之。本院審酌鄭瑞崙律師不僅具法
    律相關之專業知識及能力，且與聲請人、被繼承人間無利害
    關係，由其擔任本件遺產管理人，當能秉持專業倫理與客觀
    公正態度，善盡管理保管及清算遺產之責，是認由其擔任被
    繼承人之遺產管理人，應屬妥適，爰裁定如主文。
四、依家事事件法第127條第4項之規定，裁定如主文。
中　　華　　民　　國　　111 　年　　3 　　月　　2 　　日
                    家事法庭  司法事務官　陳妍文
以上正本係照原本作成。
如對本裁定抗告，須於裁定送達後10日內向本院提出抗告狀，並
應繳納抗告費新臺幣1,000元整。
中　　華　　民　　國　　111 　年　　3 　　月　　2 　　日
                                  書記官　劉雙宜